# 中期票据发行可以用模拟报表吗？

提问人：五老峰 时间：2011-10-01 14:05:24
有一家国有独资公司，是 2011 年 3 月份正式成立的，由国资委发文将一些国有企业的股权划到其名下并加一些现金成立的，目前该公司想申请发行中期票据，而中期票据需要前三年的会计报表，如果要提供前三年的会计报表，那只能用模拟报表了，因为前三年该公司还没有成立。 这种情况能不能用模拟报表发行中期票据呢？有没有这方面实例的朋友说一下呢？ 另外这种情况下合并报表有什么注意事项呢？ 因为 2010 年度该公司都没有成立，那三年的报表上连实收资本科目都没有金额，是不是要增加 2011 年的一期呢？还是其他如何处理呢？ 有没有这方面的案例呢？ 希望知道的朋友回答一下。 谢谢！

回答人：chenyiwei
这个问题比较特殊，需要和主承销商和交易商协会沟通一下才能确定。如果允许采用前三年模拟报表发行中期票据的，则前三年的汇总报表应采用模拟基础编制，但股东权益项目可以仅列示“归属母公司股东的权益”和“少数股东权益”两项，无需分列明细。这种情况有可能需要提供 2011 年内的一期报表，但该一期报表按规定应当是无需审计的。 也希望有实务操作经验的网友谈一下您的经验，谢谢！

回答人：chenyiwei
回复 五老峰 的帖子
是的，因为前三年尚无法人存在，所以股东权益的内部结构划分也缺乏基础和实际意义。但也正因为如此，所以很可能需要至少提供公司设立后的最近一期资产负债表等财务报表。